【裁判字號】    92,訴,1542
【裁判日期】    920715
【裁判案由】    搶奪
【裁判全文】
臺灣臺中地方法院刑事判決                        九十二年度訴字第一五四二號
    公  訴  人  臺灣臺中地方法院檢察署檢察官
    被      告  丙○○
                乙○○
右列被告因搶奪案件，經檢察官提起公訴（九十二年度偵字第八一０一號），本院判
決如左：
    主  文
丙○○共同意圖為自己不法之所有，而搶奪他人之動產，未遂，累犯，處有期徒刑壹
年貳月。
乙○○共同意圖為自己不法之所有，而搶奪他人之動產，未遂，處有期徒刑壹年。
    事  實
一、丙○○曾因搶奪及違反麻醉藥品管理條例案件，於民國八十六年一月十四日分別
    為本院判處有期徒刑二年、四月，應執行有期徒刑二年三月確定，送監執行後，
    於八十七年五月二十九日縮短刑期假釋付保護管束，並於同年九月二十六日保護
    管束期滿執行完畢；又因施用毒品罪，於九十二年三月二十六日為本院判處有期
    徒刑一年八月確定（尚未執行）；現另因施用毒品案件，而在臺灣臺中戒治所強
    制戒治中。乙○○曾因違反麻醉藥品管理條例案件，於八十二年十一月二十五日
    為本院判處有期徒刑三月確定，並於同年十二月十五日易科罰金執行完畢；又因
    賭博罪，於八十五年六月六日為臺灣臺北地方法院判處有期徒刑三月確定，並於
    同年七月二十六日易科罰金執行完畢；因業務侵占罪，於九十一年一月十六日為
    臺灣高等法院臺中分院判處有期徒刑十月確定（尚未執行）；因違反著作權法案
    件，於九十二年四月二十八日為本院判處有期徒刑一年二月確定，於九十二年五
    月八日送監執行，指揮書執畢日為九十三年四月二十一日，現在監執行中（不構
    成累犯）。詎丙○○、乙○○竟均仍不知悔改，於九十二年二月十九日下午二時
    許，由丙○○騎乘車牌號碼ＮＱＵ─三五二號重型機車（車主登記為丙○○之母
    陳寶美）搭載乙○○，行經臺中市○○路某處時，二人共同基於意圖為自己不法
    所有之犯意聯絡，圖以騎乘機車搶奪他人財物之方式取財，遂由乙○○持丙○○
    所提供之膠帶，貼在機車之車牌上，以掩人耳目；迄同日下午二時五十分，丙○○、乙○○騎乘上揭機車行經臺中市○區○○路一三七號前時，見甲○○一人行
    走於該處，且左肩背一手提袋，二人遂騎乘機車自甲○○之左後側，乘甲○○不
    及抗拒之際，由乙○○下手搶奪甲○○之手提袋一只，因甲○○拒不放手，乃遭
    拖行跌倒，並受有右手擦傷、左膝擦傷、右膝擦傷等傷害（傷害部分未據告訴）
    ，乙○○見狀始放手，致未得逞，旋由臺中市○○路右轉和平路方向逃逸。嗣經
    警調取臺中市○○路、和平路口之監視錄影帶後，始查悉上情。
二、案經臺中市警察局第三分局報請臺灣臺中地方法院檢察署檢察官偵查起訴。
    理  由
一、右揭犯罪事實，業據被告丙○○、乙○○迭於警、偵訊及本院審理時均坦承不諱
    ，且互核相符；並與被害人甲○○警詢及本院審理時所指述之情節大致相符，應
    認被告二人之自白均與事實相符，而得為證據；且被害人於被告乙○○搶奪其手
    提袋時因而跌倒受傷，亦有行政院衛生署臺中醫院驗傷診斷書一件在卷可稽；再
    被告丙○○、乙○○於搶奪後，旋由臺中市○○路右轉和平路方向逃逸，而該處
    裝設有路口監視攝影機，被告二人於案發時確有騎乘機車行經該處，有警調取錄
    影帶翻拍之照片二幀可證，本件事證明確，被告二人犯行均洵堪認定，應依法論
    科。
二、核被告丙○○、乙○○所為，均係犯刑法第三百二十五條第三項、第一項搶奪未
    遂罪。被告二人間有犯意之聯絡，行為之分擔，皆為共同正犯。被告丙○○、乙○○已著手於搶奪犯罪行為之實行而不遂，為未遂犯，應依刑法第二十六條前段
    規定減輕其刑。又被告丙○○曾因搶奪及違反麻醉藥品管理條例案件，於八十六
    年一月十四日分別為本院判處有期徒刑二年、四月，應執行有期徒刑二年三月確
    定，送監執行後，於八十七年五月二十九日縮短刑期假釋付保護管束，並於同年
    九月二十六日保護管束期滿執行完畢，有臺灣臺中地方法院檢察署刑案資料查註
    紀錄表及臺灣高等法院被告全國前案紀錄表各一件在卷可稽，其於受有期徒刑之
    執行完畢後，五年內再犯本件有期徒刑以上之罪，為累犯，應依刑法第四十七條
    規定加重其刑，並應先加後減。爰審酌被告丙○○、乙○○二人因均一時缺錢購
    買毒品竟即思以搶奪他人財物之犯罪動機，有如事實欄所載前科之品行，其二人
    以機車搶奪之犯罪手段，又雖未得逞，然造成被害人受有右手擦傷、左膝擦傷、
    右膝擦傷等傷害之結果，其因犯罪所生之損害，及念及被告丙○○、乙○○二人
    犯罪後均坦承犯罪，且表示悔意，並坦然接受法院判處之犯後態度尚稱良好等一
    切情狀，暨被告丙○○係累犯，依法應加重其刑，已如前述，分別量處被告丙○○如主文第一項所示之刑，被告乙○○如主文第二項所示之刑，以示懲儆。
據上論斷，應依刑事訴訟法第二百九十九條第一項前段，刑法第二十八條、第三百二
十五條第三項、第一項、第二十六條前段、第四十七條，判決如主文。
中      華      民      國      九十二      年    七    月      十五    日
                                    臺灣臺中地方法院刑事第一庭
                                        法  官  林  源  森
右正本證明與原本無異
如不服本判決，應於收受本判決後十日內向本院提出上訴書狀，其未敘述上訴理由者
，並得於提起上訴後十日內向本院補提理由書狀（均須按他造當事人之人數附繕本）
「切勿逕送上級法院」
                                        書記官
中      華      民      國      九十二      年    七    月      十六    日
附錄本案論罪科刑法條全文：
中華民國刑法第三百二十五條
 (普通搶奪罪)
意圖為自己或第三人不法之所有，而搶奪他人之動產者，處六月以上五年
以下有期徒刑。
因而致人於死者，處無期徒刑或七年以上有期徒刑，致重傷者，處三年以
上十年以下有期徒刑。
第一項之未遂犯罰之。


司法院資訊處製作；財團法人民間司法改革基金會備份。
